【裁判字號】    92,交抗,631
【裁判日期】    920630
【裁判案由】    違反道路交通管理處罰條例
【裁判全文】
臺灣高等法院交通事件裁定                        九十二年度交抗字第六三一號
    抗  告  人
    即受處分人  甲○○
                        (
右抗告人因違反道路交通管理處罰條例案件，不服臺灣臺北地方法院，中華民國九十
二年五月二十一日所為裁定（九十二年度交聲字第四０二號），提起抗告，本院裁定
如左：
    主  文
抗告駁回。
    理  由
一、按行車速度，依標誌或標線之規定，無標誌或標線者，在市區道路之時速不得超
    過五十公里，道路交通安全規則第九十三條第一項第一款定有明文。汽車駕駛人
    ，行車速度，超過規定之最高時速者，處新台幣（下同）一千二百元以上二千四
    百元以下罰鍰，並記違規點數一點，道路交通管理處罰條例第四十條第一項、第
    六十三條第一項第一款亦有規定。
二、本件抗告人即受處分人甲○○駕駛車號ＦＮ－０七八七號自用小客車，於民國九
    十一年十二月九日十二時四十九分許，在台北市○○路○段十五號前，該處速限
    為五十公里，以時速六十二公里之行車速度超速行駛，為台北市政府警察局中正
    一分局交通分隊，依現場測速拍照採證，以抗告人有違反道路交通管理處罰條例
    第四十條第一項之行為逕行舉發。嗣將舉發通知單送達於受處分人後，抗告人於
    舉發通知單所載應到案日期前提出申訴，原處分機關請舉發單位調查結果，仍認
    抗告人有違反道路交通管理處罰條例第四十條第一項之違規行為，乃依道路交通
    管理處罰條例第四十條第一項、第六十三條第一項第一款及違反道路交通管理事
    件統一裁罰基準表之規定，裁處抗告人罰鍰一千七百元，並記違規點數一點。
三、抗告人固不否認其駕駛前開車輛於前揭時間通過上開舉發地點，惟否認有超速行
    駛之違規行為，辯稱：抗告人係因聞救護車之警號，而欲避讓救護車，此觀照片
    上抗告人車輛已偏離車道可證，故抗告人並未違規云云。惟查：本件抗告人所有
    之車輛，通過前開路段違規超速行駛之事實，有現場採證照片一張明確足憑。況
    若救護車於同時段行經該處，亦會為採證儀器所測得，惟經台北市政府警察局中
    正第一分局查證，該抗告人違規時段後三分鐘，違規超速車輛並無救護車資料，
    此有九十二年一月十七日北市警中正一分交字第０九二六０三０六九００號函在
    卷可稽。又交通警察掣單舉發違反道路交通管理處罰條例所列之違規事實，本質
    上為行政處分，係公務員基於職務上之權力，依法就特定之具體事件所為之具公
    法上效果之單方面行政行為，基於公務員為公法上行為具有公信力之原則，該行
    政行為當可被推定為真正，其據以依法處分之事實認定亦為正確無誤，從而本件
    抗告人既未能提出證據以資證明其確無違規行為，是抗告人前開辯詞，不足採取
    。本件事證明確，抗告人前開違規事實，洵堪認定。
四、綜上所述，抗告人確有於前揭時地違規超速行駛之事實，應依道路交通管理處罰
    條例第四十條第一項、第六十三條第一項第一款規定、違反道路交通管理事件統
    一裁罰基準表規定，加以處罰。原裁定依法裁罰，經核尚無違誤。抗告人仍以伊
    為避讓救護車為由始超速云云，提起抗告，指摘原裁定不當，惟查：抗告人前開
    違規事實，業經查明在案，又當時該路段並無救護車經過之事實，亦經原法院函
    查甚詳，抗告人亦未提出其他證據可供調查，是抗告人所提抗告為無理由，應予
    駁回。
據上論結，應依道路交通管理處罰條例第八十九條、道路交通案件處理辦法第二十六
條、刑事訴訟法第四百十二條，裁定如主文。
中      華      民      國    九十二    年      六      月      三十    日
                              臺灣高等法院交通法庭
                                  審判長法  官  溫  耀  源
                                        法  官  吳      燦
                                        法  官  何  菁  莪
右正本證明與原本無異。
不得再抗告。
                                        書記官  陳  菊  珍
中      華      民      國    九十二    年      六      月     三十     日


司法院資訊處製作；財團法人民間司法改革基金會備份。
